臺灣高等法院臺南分院刑事判決　　　 96年度交上易字第246號
上　訴　人　臺灣嘉義地方法院檢察署檢察官
被　　　告　甲○○
　　　　　　　　　　　5弄122號
選任辯護人　張智學律師
上列上訴人因被告業務過失傷害案件，不服臺灣嘉義地方法院95
年度交易字第113號中華民國96年2月26日第一審判決（起訴案號
：臺灣嘉義地方法院檢察署94年度調偵續偵字第4號），提起上
訴，本院判決如下：
    主  文
上訴駁回。
    理  由
一、公訴意旨略以：被告甲○○係德寶營造股份有限公司（下稱
    德寶公司）工地主任，為從事營造工程業務之人，對工程之
    進行有全程指揮、監督、維護施工現場安全之責。德寶公司
    於民國92年10月1日向交通部臺灣區○道○○○路局（下稱
    高公局）承攬中山高速公路員林至高雄拓寬大林新營段第五
    三一標工程，德寶公司於93年5月25日下午1時許，在嘉義縣
    溪口鄉○○村○○○○○路東側產業道路27號電線桿施作排
    水溝工程時，甲○○本應注意施工期間，應於施工地點前方
    設置警告標誌或施工標誌，以提醒駕駛人減速慢行，而依當
    時狀況，並無不能注意之情事，竟未設置上開標誌致影響行
    車安全，適有告訴人乙○○飲用含有酒精之飲品後騎乘車牌
    號碼UMF—647號輕型機車，沿上揭產業道路，由北往南方向
    駛至，因該施工路段未樹立警告及施工標誌之預警，致乙○
    ○誤以為該路段路況正常，未避開路面碎石，造成機車打滑
    ，跌落僅完成水溝底板灌漿之排水溝中，致受有頸椎第3至
    4及4至5及5至6節椎間盤突出並頸脊髓病變及顏面擦傷等傷
    害，因認被告涉有刑法第284條第2項業務過失傷害罪嫌云云
    。
二、證據能力部分：
(一)本件認定犯罪事實所引用之證據方法，被告除不同意告訴人
    乙○○於警詢、偵訊之指訴、證人蔡金生於警詢之證言，及
    告訴人乙○○提出之陳情書作為證據使用外；其餘證據經於
    審理時提示、告以要旨，被告及其辯護人均表示同意作為證
    據使用，且被告及公訴人於審理時就各該傳聞證據，分別進
    行詰問及辯論，該等證據又無顯不可信之情況，本院審酌採
    納該等傳聞證據，均無礙被告與辯護人等於程式上之彈劾詰
    問權利，認上開傳聞證據均合於刑事訴訟法第159條之2、之
    4 、之5等規定，因而具備證據能力，合先敘明。
(二)
  (1)按證人、鑑定人依法應具結而未具結者，其證言或鑑定意見
    ，不得作為證據，刑事訴訟法第158條之3定有明文。查乙○
    ○以告訴人身分於檢察官偵查中之證言未經具結，依法自不
    得作為證據。再卷附陳情書係告訴人乙○○因本件被告所涉
    業務過失傷害案件，為向被告之雇主德寶公司求償而製作，
    尚非具業務性、例行性、機械性之文書證據，不符刑事訴訟
    法第159條之4規定，應無證據能力。
  (2)高工局函附之排水溝施工查核及完成日期統計表、第253公
    里214公尺至386公尺之施工查核申請單、水泥混凝土澆注前
    鋼筋及模板查核紀錄表、水泥混（噴）凝土澆注（施工）申
    請單、水泥混凝土澆注查核紀錄表、水泥混凝土結構物拆模
    查核紀錄表、鋼筋施工自主檢查表、模板施工自主檢查表、
    水泥混凝土澆置前自主檢查表、水泥混凝土結構物拆模施工
    自主檢查表、水泥混凝土拌合料出廠單等相關查核資料，係
    經原審法院向高工局函調，其上除承包商德寶公司人員核章
    外，就施工查核申請單（上有記載該次查核結果）復有監造
    單位之工程師黃文科、主辦工程師李秉融、主任范恂如之核
    章，若有會同查核時，亦有監造單位工程師黃文科逐項查核
    並簽名以示負責，而監造單位與高工局訂有契約，立於職司
    本件531標工程監造之責，是監造單位應無刻意配合被告製
    作不實查核資料以脫免本件刑事追訴、審判之可能，且依後
    所述該查核資料係本件531標工程契約特訂條款約定應檢附
    之資料，為業務上例行性之作業資料，尚非特別為本件訴訟
    製作之文書，應認有證據能力。
(三)雖被告與辯護人爭執證人蔡金生、乙○○警詢之證言應無證
    據能力，然證人蔡金生、乙○○等於警訊時所為證言，因其
    等嗣後已於審理時接受交互詰問，且警訊時之供述距案發時
    間最近，復有其他現場照片、診斷證明書等書證得以補強所
    述內容，因認先前於警訊時之供述製作過程具有較可信之特
    別情況，具有證據能力（至於其證明力或證據價值，則屬他
    事），而得作為裁判之基礎，先予敘明。
三、本件公訴人認被告甲○○涉有上揭業務過失傷害罪嫌，無非
    係以告訴人乙○○於警詢、偵查中之指訴（告訴人乙○○偵
    查中之指訴無證據能力，應予排除，業如前述），佐以證人
    蔡金生於警詢、偵查中及證人陳金城於偵查中之證述，並有
    大林慈濟醫院診斷證明書、病歷、嘉義縣救護紀錄表、陳情
    書（其無證據能力應予排除，業如前述）、高工局契約書各
    一份等為其論罪之依據。惟訊據被告甲○○固坦承係德寶公
    司於上開地點之工地主任，惟堅詞否認有何業務過失，辯稱
    ：本件告訴人主張之肇事地點約為該531標工程第253公里
    310公尺處，該路段之水溝工程早於93年5月12日施作完成，
    並已清除路面，告訴人乙○○實係因酒醉駕車而自行摔倒，
    與本件工程並無關係等語。
四、按犯罪事實應依證據認定之，無證據不得認定犯罪事實；又
    不能證明被告犯罪者，應諭知無罪之判決，刑事訴訟法第15
    4條第2項、第301條第1項分別定有明文。再者，認定不利於
    被告之事實，須依積極證據，苟積極證據不足為不利於被告
    事實之認定時，即應為有利於被告之認定，更不必有何有利
    之證據；另告訴人之告訴，係以使被告受刑事訴追為目的，
    是其陳述是否與事實相符，仍應調查其他證據以資審認；又
    認定犯罪事實所憑之證據，雖不以直接證據為限，間接證據
    亦包括在內；然無論直接或間接證據，其為訴訟上之證明，
    須於通常一般之人均不致於有所懷疑，而得確信其為真實之
    程度者，始得據之為有罪之認定，最高法院著有30年上字第
    816號、52年臺上字第1300號、76年臺上字第4986號判例可
    資參照。
五、關於本件之發生事故地點：
(一)德寶公司承攬交通部臺灣區○道○○○路局中山高速公路員
    林至高雄拓寬大林新營段第531標工程（下稱第531標工程）
    ，並由林同棪工程顧問股份有限公司（下稱林同棪公司）負
    責監造一節，有高工局與德寶公司、林同棪公司之承攬契約
    、委任監造暨專業技術顧問服務契約各1本在卷可稽（外放
    ）。再本件告訴人乙○○指訴其人車倒地之位置為該531 標
    工程東側產業道路27號電線桿附近，該處之里程約為中山高
    速公路253公里310公尺處，有交通部臺灣區○道○○○路局
    拓建工程處95年10月2日拓技斗字第095001170 3號函文與函
    附之排水溝施工查核及完成日期統計表說明1份附卷可參（
    見原審卷第81頁與外放證物），從而本件告訴人乙○○指訴
    其人車倒地531標工程東側產業道路27號電線桿附近，里程
    數相當於253公里300公尺處，應堪認定。
(二)雖原審依職權函請嘉義縣警察局民雄分局查核該地點係相當
    於高速公路253公里200公尺處，亦有卷附嘉義縣警察局民雄
    分局96年2月1日嘉民警偵字第0960020884號函文可佐（見原
    審卷第222頁），所查核之地點雖與高工局提供之里程數約
    有110公尺之差距，然因高速公路里程數應屬專責管理之高
    工局較為精確，故應以高工局提供之里程數較為精準可信，
    附此敘明。又依民雄分局查核之里程數與高工局提供之里程
    數排水溝均為同段工程，有前述高工局函附之排水溝施工查
    核及完成日期統計表可佐，是尚不影響本件事實之認定。
六、按刑法上之業務過失傷害罪，其構成要件須行為人有業務上
    之注意義務為前提，且受傷結果之發生與注意義務之違反具
    有相當因果關係，方得成立。是本件首須查明者；乃被告甲
    ○○是否有違反業務上之注意義務。經查：
(一)被告甲○○是否違反「應注意施工期間，應於施工地點前方
    設置警告標誌或施工標誌，以提醒駕駛人減速慢行」之注意
    義務，查：
  (一)本件告訴人指述之人車倒地處所即531標工程東側產業道路
    27號電線桿附近之排水溝施作工程，於93年5月25日告訴人
    乙○○於上揭排水溝旁之產業道路人車倒地時，業已施作完
    成。
  (1)本件531標工程排水溝之施作流程，係由「承包商依圖說規
    定之程序進行排水溝之施工，於規定每一抽查控制點施作完
    成，並經承包商現場（品管）工程師進行自主檢查合格後，
    再由承包商於預定抽查前一日向監造單位提出申請，監造單
    位並參酌該工程之抽查頻率及自主檢查之資料，進行書面審
    查或到現場進行抽查，並將審查或抽查結果紀錄於施工抽查
    申請單或施工抽查紀錄表內，經承包商簽認後監造單位自行
    留存一份，另一份交由承包商配合辦理（改善或進行下一作
    業）。」，有卷附林同棪公司95年10月20日棪字第
    9510200254號函文可稽（見原審卷第92頁至第93頁）。
  (2)另就施工檢驗申請及表格於本件531標工程特訂條款係約定
    「本工程每進行一項工作前，或進行至某一階段，如基地放
    樣、基槽開挖、模板支架、鋼筋紮放、封模、混凝土澆置、
    吊樑、每層填方密度檢驗以及其他由工程司代表指示或規範
    中規定檢驗之項目等，承包商均應預先以書面向工程司代表
    提出申請，以便安排查驗，查驗合格並經工程司代表簽可後
    ，始可繼續進行次一部工作。、、」（見特訂條款第1之11
    頁至1之12頁），亦有特訂條款1本在卷可佐。是本件531標
    排水溝施作工程，除由被告負責管理現場施作外，尚須經林
    同棪公司之代表人員負責查核，經審核通過，始可進行下一
    步工作，堪以認定。
  (3)
  依前述高工局函附之排水溝施工等相關查核資料，其中第
    253公里294公尺至386公尺處之水溝底板，係於93年5月6日
    澆置完成，於同年月8日拆模，第253公里302公尺至362公尺
    之內側牆（鄰高速公路側），係於93年5月11日完成澆置，
    於同年月13日拆模完成，第253公里262公尺至342公尺外側
    牆（鄰產業道路側），於93年5月10日完成澆置，於同年月
    12日完成拆模，且除水溝底板部分係僅書面審核德寶公司自
    主檢驗紀錄外，其餘內側牆與外側牆部分，均由林同棪公司
    指派證人黃文科會同檢驗符合規定等情，有卷附上揭查核資
    料可稽。
  且證人黃文科即本件排水溝施工林同棪公司監造人員於原審
    審理時亦證稱：「（當時該路段是否完工？）完工；（完工
    定義？）全部澆置完成；（澆置是指何？）打完混凝土，養
    護完成；（打完混凝土模板有無拆？）有；（拆板模時，你
    們是拆完再去看？）拆完過去看。」等語（見原審卷第180
    頁至第181頁），佐以除本件案發之里程數外，其餘第253公
    里214公尺至第386公尺之排水溝施作工程，依上揭紀錄至遲
    於93年5月14日均已施作完成，是總覽本段工程施作紀錄，
    其中第253公里310公尺處之水溝施作與同段其餘處所之施作
    紀錄均符合工程施作情形而無某段刻意提前之情形。
  且本件告訴人乙○○遲至93年10月14日始至警局報案，於此
    之前警局均未接獲報案紀錄，有前述嘉義縣警察局民雄分局
    函文與嘉義縣警察局民雄分局柳溝派出所受理各類案件紀錄
    表在卷可證（見原審卷第215頁、第222頁），是於本件水溝
    施作期間，亦應不知有告訴人乙○○受傷提出告訴而捏造完
    成時間之可能，綜上各情，被告抗辯本件告訴人指述之人車
    倒地處所，早已施工完畢，無庸設置施工警告標誌等語，尚
    非無據。
  (二)證人乙○○與證人蔡金生之證述俱有瑕疵可指，是尚難以證
    人乙○○、蔡金生之證言作為不利於被告認定之佐憑。
  (1)證人乙○○即告訴人於原審審理時固證稱：當時該路段是施
    工路段，馬路上有土，右邊靠近排水溝有板模、鐵條、土堆
    ，左邊有鐵條，其機車倒於排水溝旁，人摔倒於排水溝內，
    並無看到任何施工標誌、警告標誌等語（見原審卷第144 至
    156頁），雖與證人蔡金生即自稱告訴人乙○○倒地時亦在
    該路段駕車之人於原審審理時證稱：當時靠近水溝有土堆、
    板模，我發現乙○○的地方，當時工程還沒施工完畢，之前
    有綁鐵條、豎立板模，後來又把鐵條、板模拆掉，沒有看到
    警告標誌等語（見原審卷第160至162頁）相符；然查證人乙
    ○○與證人蔡金生如何認識、放置現場之機車如何處理、現
    場施工進度一節，證人乙○○於原審審理中證稱「（你機車
    如何處理？）朋友、兒子拉回來；（你本身沒有去拉回來？
    ）我行動不方便；（你有無回現場去找證件？）證件都在我
    口袋，我沒有回去找東西；（你後來如何遇到蔡金生？）他
     去報案時，我不知道是他，是事後警員告訴我是他報案的
    ；（你總共去該路幾次？）還沒有施工時，我經過一次；（
    大約何時經過？）跌倒前二天，那時候路地、水溝都沒有挖
    。」云云（見原審卷第152頁、第148頁），證人蔡金生則證
    稱「（車禍之後，你有無遇到告訴人？）事後我經過現場，
    看到有人在那裡牽機車，我問他說這部車不是當時車禍留在
    現場的，那時候才知道他是發生車禍之人；（後來你有到警
    局作筆錄？）是，是後來我才認識告訴人；（是何人找你去
    警局作筆錄？）乙○○；（你叫救護車時，有無說你的名字
    ？）沒有，只說高速公路旁有人；（施工進度如何？）之前
    有綁鐵條，豎立板模，後來又把鐵條、板模拆掉；（有無灌
    漿？）只有溝底有灌漿。」等語（見原審卷第168頁、第174
    至175頁、第160頁），衡情告訴人乙○○就其案發後有無至
    現場牽回機車、是否因此認識證人蔡金生，此非屬細節事項
    ，應可記憶清楚，而證人蔡金生就與告訴人乙○○如何相識
    ，亦應無記憶困難，然證人乙○○與蔡金生就上揭事項所述
    已互有矛盾，從而證人乙○○、蔡金生之前揭證述是否屬實
    ，已非無疑。
  (2)
  至證人蔡金生雖曾證述稱告訴人乙○○於案發當日係倒臥於
    排水溝內（見原審卷第165頁）等情，然證人蔡金生就其如
    何通知救護車救護及有無留待現場乙情，於警詢時證稱「（
    你當時以何種方式報溪口消防隊叫救護車？有無報警處理？
    ）我以我的大哥大0000000000號報溪口消防隊叫救護車，沒
    有報警」云云（見警卷第10頁），然於原審審理時卻證稱「
    （你當時如何叫救護車？）在我們村莊店外面公用電話叫的
    ，我當時沒有帶手機。」云云（見原審卷第174頁），另就
    有無於現場等待救護車一節，先於偵查中證稱「我聽到他喊
    救命，就趕快將車停下來打電話，我等到救護車來，我就走
    了」云云（見偵查卷第28頁），後於原審審理時則證稱「我
    叫救護車之後就回去了，沒有留在現場。」云云（見原審卷
    第162頁），是證人蔡金生前後證稱之救護情形均不相符，
    其是否確實親見告訴人乙○○倒臥於本件產業道路旁排水溝
    內，亦有可疑。
  參以證人陳保名、李紹初為本件救護告訴人乙○○送醫之救
    護人員，有卷附嘉義縣救護紀錄表可參（見調偵續字第四號
    卷第37頁），其中證人陳保名於原審證稱：「（你發現這件
    車禍是在何處發現的？）高速公路旁產業道路那裡；（當時
    救護時，是你下車救護受傷之人？）我跟另一個同事；（實
    際上何人攙扶？）當時那個人躺在草皮那裡；（跌落地方不
    是在水溝那裡？）我記得在草那裡；（被你救護那人，如何
    上救護車？）我們用長臂板把他抬上去，還有引導我們的民
    眾；（抬上去有無跨越水溝的牆？）沒有；（你有無看到水
    溝側牆？）我沒有印象，但不是在水溝裡面救起人的。」等
    語（見原審卷第197頁、第200至201頁），另證人李紹初亦
    證稱「（你於該路段有幾次送去醫院救護？）2至3次；（這
    2 、3次被急救者，情形如何？）印象中都是開車，不小心
    摔到旁邊的雜草堆；（是否水溝？）另一邊雜草堆，就是靠
    田那裡；（事故現場，你們所救的傷者他們都是躺在何處？
    ）一次躺在地面，一次是在車上；（有無在邊坡水溝裡面救
    過人？）我只記得在雜草堆那裡，有無在水溝我沒有印象。
    」等語（見原審卷第230至231頁），足見證人就當日救護情
    形雖已無法詳細記憶，然均證稱並無在水溝內救護之情形，
    僅有於產業道路另一側之草地救護之經驗，且依證人李紹初
    前述於本件案發地點附近僅有二、三次之救護經驗等語，則
    證人李紹初、陳保名在該處救護次數非多，若確係自排水溝
    內救護告訴人乙○○，且依證人乙○○所述另有板模、鋼筋
    、土堆等物，應更加阻撓救護之進行致記憶益發深刻，應不
    至於全無印象，是證人乙○○證稱其倒臥地點為被告負責施
    工之排水溝內乙節，實非無疑。
  (3)另告訴人乙○○於原審審理中雖證稱因馬路有大小石頭，機
    車騎過路面時因壓過石頭打滑而摔至排水溝內云云（見原審
    卷第144頁、第150頁），然依證人蔡金生就告訴人乙○○為
    何摔倒一節，則證稱「（你看到告訴人跌倒時，他的方向有
    無輾到土？）我遠遠看，機車搖搖晃晃，然後機車就跌倒；
    （你看到他搖搖晃晃，有無看到撞倒任何東西？）我沒有看
    到，因為很遠；（你有無看到他跌倒位置？）他人在水溝裡
    面，機車在路上；（你是否知道告訴人如何跌倒？）不知道
    。」等語（見原審卷第165頁、第170頁），是證人蔡金生亦
    未清楚觀察告訴人乙○○騎乘機車摔倒之情形，末查雖本件
    告訴人乙○○騎乘機車摔倒，然機車摔倒之原因不一，有因
    騎乘者心神不寧自行摔倒，有因路面突有坑洞而不穩，亦有
    因飲酒影響安全駕駛能力而自摔，告訴人乙○○於摔倒後經
    送醫急救時，其體內血液酒精濃度經測量高達257mg/dl一情
    ，有告訴人乙○○慈濟醫院病歷檢附之檢驗報告彙總表1份
    在卷足憑（見調偵續字卷第75頁），是以其上揭酒醉狀態，
    有無能力清楚記憶騎乘機車時之情況，已非無疑。故本件尚
    乏足夠證據證明告訴人乙○○係因機車輾壓路面土石打滑而
    摔倒。
  (三)又公訴人所提出卷附之93年10月14日之現場照片及於94年3
    月2日補繪製之道路交通事故現場圖，均係案發後超過四個
    月以後始行製作，均已無法顯現本件案發時之道路現場狀況
    ，亦因間隔甚久無法回復最初之現場情形，難以檢測告訴人
    乙○○機車倒置附近之產業道路是否確有土石，及該土石是
    否足以影響機車騎乘之穩定性致告訴人乙○○因壓過土石而
    滑倒。
  (四)綜上，本件被告負責之531標工程就中山高速公路東側產業
    道路二七號電線桿附近之排水溝施作工程，於93年5月25日
    告訴人乙○○於上揭排水溝旁之產業道路人車倒地時，業已
    施作完成，應堪認定。是本件排水溝施工既已施作完成，被
    告即無應於施工完畢後，仍需設置警告標誌之注意義務，且
    告訴人乙○○是否係因壓輾路面土石摔倒，該土石是否因施
    工造成，且就摔倒之處是否靠近本件被告負責之排水溝工程
    ，均尚有疑義，自難以此認定被告就告訴人乙○○所受之傷
    害，有違反設置警告標誌注意義務之業務上過失。
(二)被告甲○○有無違反「施工完畢應將施工遺留路面影響行車
    安全土石清除」之注意義務。查：
    告訴人乙○○在中山高速公路東側產業道路二七號電線桿附
    近之產業道路騎乘機車摔倒，是否係因輾壓土石造成一節尚
    難證明，已如前述，另因未迅速於案發時拍攝現場照片、製
    作現場圖等，致難以佐證該產業道路上確實遺有土石，前已
    敘明。參以本件產業道路除德寶公司進行排水溝施工可能遺
    留土石外，另證人乙○○亦證稱該產業道路有卡車、農業車
    行走（見原審卷第147頁），證人蔡金生亦證稱該產業道路
    常有混凝土車、農用車經過等語（見原審卷第169頁），又
    原審95年7月12日勘驗時，排水溝與產業道路間尚有一點三
    公尺之無柏油路面，有原審勘驗筆錄可證（見原審卷第42頁
    ），另警卷所附之93年10月14日現場照片（見警卷第14至17
    頁），其中產業道路之鋪設並非延伸至水溝旁，在水溝與柏
    油路面間尚有一泥土地，是該泥土地之土石亦有可能因風向
    、車輛行走將原非柏油路面之土石帶至柏油路面即產業道路
    上，是縱使上揭產業道路遺有土石，亦乏證據證明確係被告
    負責之排水溝工程施工所遺留。故既無足夠證據證明本件告
    訴人乙○○行經上揭道路時路面有土石致影響其行車之平穩
    ，復無證據證明土石係因被告負責之排水溝施工所遺留，自
    難認被告有違反應將土石清除之注意義務。
(三)本件無法排除告訴人乙○○因酒後無法安全駕駛而自行摔倒
    之可能：
    再如前述本件告訴人乙○○於上述時、地騎機車倒地受傷後
    經送醫急救時，如前述其體內血液酒精濃度經測量高達
    257mg/dl ，經換算為吐氣酒精濃度，則約為每公升1.285毫
    克，足見告訴人乙○○係於陷入嚴重酒醉之狀態下，而駕駛
    上開機車於道路上行駛。基此，告訴人乙○○酒後騎機車行
    經本件肇事地點時，係因自行失控而不慎摔倒在地之可能性
    ，應屬非小，故本件尚難僅以告訴人乙○○騎機車行經上開
    施工地點附近而倒地受傷之事實，即貿然認定告訴人之受傷
    結果，與該工地之警示設施或路面清潔，具有相當因果關係
    存在。
七、又卷附之嘉義縣救護紀錄表（調偵續字第4號卷第37頁）、
    財團法人佛教慈濟綜合醫院診斷證明書、病歷各一份（警卷
    第12頁、調偵續字第四號卷第32至36頁）、證人陳金城即告
    訴人乙○○之就診醫師於偵查中證述（調偵續字第4號卷第
    42頁）等證據方法，僅能證明告訴人即機車駕駛人乙○○於
    本件事故發生路段受有傷害，尚不足作為被告甲○○有應負
    本件業務上過失之證明。
八、綜前所述，被告甲○○於本件排水溝施工過程中是否具有業
    務上之過失，仍存在上開所述諸多合理之懷疑，另告訴人乙
    ○○是否係因輾壓施工遺留路面土石而摔倒一節，及其摔倒
    與被告負責之排水溝施工是否具有相當因果關係，公訴人之
    舉證亦難釋疑上開各情，此外復查無其他積極證據，足以證
    明告訴人騎機車行經肇事地點倒地受傷之結果，與被告甲○
    ○之其他疏失行為有何關連，自不能僅因告訴人所騎機車曾
    在被告所監督之施工地點附近跌倒受傷之事實，即以推測或
    擬制之方法，遽認被告甲○○確有前開業務過失傷害之犯行
    ，故本件尚不能證明被告甲○○犯罪。
九、至檢察官上訴意旨略以：依證人即告訴人乙○○與證人蔡金
    生之證詞可知，發生事故現場並未完工，雖施工查核表記載
    完工，但發生事故路段尚未通過驗收，應屬完工後又再拆除
    之情形，是認被告確有業務過失傷害之犯行云云，惟為被告
    所否認，又如前述，本院綜合上開被告之供述與證人之證述
    情節及卷內書證，認本件檢察官所提出之上開證據暨相關推
    論，均不足以使本院形成被告確有業務過失傷害犯行之確信
    ，而仍有合理之可疑存在，又檢察官逕認證人乙○○、蔡金
    生之證詞可採，復稱證人陳保名、李紹初之證詞不可採，又
    謂系爭路段未通過驗收，屬完工後又再拆除，然均未舉證以
    實其說，均無理由。
十、綜上所述，本件檢察官所提出之證據暨相關推論，經本院調
    查證據結果，均不足以使本院形成被告應負本件業務上過失
    之證明。此外，復查無其他積極證據足證被告甲○○有起訴
    意旨所指業務過失傷害犯行，原審認為不能證明被告犯罪，
    諭知被告無罪之判決。本院核其認事用法均無不當。檢察官
    上訴意旨所指摘各節，經查亦非有據，已如前述，是檢察官
    上訴，為無理由，應予駁回。
八、據上論斷，應依刑事訴訟法第368條，判決如主文。
本案經檢察官謝錫和到庭執行職務。
中　　華　　民　　國　　96　　年　　6 　　月　　12　　日
                  刑事第四庭    審判長法　官 吳志誠
                                      法　官 陳珍如
                                      法　官 羅心芳
以上正本證明與原本無異。
不得上訴。
　　　　　　　　　　　　　　　　　　　書記官 蔡振豐
中　　華　　民　　國　　96　　年　　6 　　月　　12　　日
